fr: Type de bloc pour tampons: Bloc acrylique transparent; Bloc de tampon en mousse; Bloc monté sur poignée; Bloc de tampon magnétique; Bloc de tampon à bascule/roulant; Bloc de positionnement de tampon; Bloc en bois; Autre
bg-BG: Тип блокче за печати: Прозрачен акрилен блок; Блок от пяна за печати; Блок с дръжка; Магнитен блок за печати; Люлеещ се/въртящ се блок за печати; Блок за позициониране на печати; Дървен блок; Друго
ko: 스탬프 블록 유형: 투명 아크릴 블록; 폼 스탬핑 블록; 손잡이 장착형 블록; 자석 스탬프 블록; 록어블록/롤링 스탬프 블록; 스탬프 위치 지정 블록; 나무 블록; 기타
fi: Leimasinpalikan tyyppi: Kirkas akryylipalikka; Vaahtomuovinen leimasinpalikka; Kahvallinen palikka; Magneettinen leimasinpalikka; Keinuva/pyörivä leimasinpalikka; Leimasimen kohdistin; Puupalikka; Muu
en: Stamp block type: Clear acrylic block; Foam stamping block; Handle-mounted block; Magnetic stamp block; Rock-a-block/rolling stamp block; Stamp positioning block; Wood block; Other
tr: Damga bloğu tipi: Şeffaf akrilik blok; Köpük damga bloğu; Saplı blok; Manyetik damga bloğu; Sallanan/dönen damga bloğu; Damga konumlandırma bloğu; Ahşap blok; Diğer
el: Τύπος βάσης σφραγίδας: Διάφανο ακρυλικό μπλοκ; Αφρώδες μπλοκ σφραγίδας; Μπλοκ με λαβή; Μαγνητικό μπλοκ σφραγίδας; Κυλιόμενο μπλοκ σφραγίδας; Μπλοκ τοποθέτησης σφραγίδας; Ξύλινο μπλοκ; Άλλο
es: Tipo de bloque de sello: Bloque acrílico transparente; Bloque de estampado de espuma; Bloque montado en mango; Bloque de sello magnético; Bloque basculante/bloque de sello rodante; Bloque de posicionamiento de sellos; Bloque de madera; Otro
da: Type af stempelblok: Gennemsigtig akrylblok; Skumstempelblok; Blok med håndtag; Magnetisk stempelblok; Vippeblok/rullestempelblok; Blok til stempelpositionering; Træblok; Andet
ru: Тип блока для штампов: Прозрачный акриловый блок; Блок из пеноматериала; Блок с ручкой; Магнитный блок для штампов; Округлый/перекатывающийся блок для штампов; Блок для позиционирования штампов; Деревянный блок; Другой
th: ประเภทของบล็อกสำหรับติดแสตมป์: บล็อกอะคริลิกใส; บล็อกแสตมป์โฟม; บล็อกติดด้ามจับ; บล็อกแสตมป์แม่เหล็ก; บล็อกแสตมป์แบบโยก/แบบกลิ้ง; บล็อกจัดตำแหน่งแสตมป์; บล็อกไม้; อื่นๆ
hu: Bélyegzőblokk típusa: Átlátszó akrilblokk; Habszivacs bélyegzőblokk; Fogantyús blokk; Mágneses bélyegzőblokk; Gördülő bélyegzőblokk; Bélyegzőpozicionáló blokk; Fablokk; Egyéb
ro-RO: Tip de bloc pentru ștampile: Bloc acrilic transparent; Bloc de ștampilare din spumă; Bloc montat pe mâner; Bloc de ștampilă magnetic; Bloc oscilant/cu rulare; Bloc de poziționare a ștampilei; Bloc de lemn; Altele
nl: Stempelblok type: Transparant acrylblok; Schuimrubber stempelblok; Blok met handgreep; Magnetisch stempelblok; Rock-a-block/rollend stempelblok; Stempelpositioneringsblok; Houten blok; Overige
zh-CN: 印章块类型: 透明亚克力印章垫; 泡沫印章垫; 带手柄印章垫; 磁性印章垫; 弧面/滚轮式印章垫; 印章定位垫; 木质印章垫; 其他
pl: Typ bloczku do stempli: Przezroczysty blok akrylowy; Piankowy blok do stempli; Blok z uchwytem; Magnetyczny blok do stempli; Blok kołyskowy/rolowany; Blok do pozycjonowania stempli; Blok drewniany; Inne
vi: Loại khối đóng dấu: Khối acrylic trong suốt; Khối xốp đóng dấu; Khối gắn tay cầm; Khối đóng dấu từ tính; Khối đóng dấu dạng lăn/lắc; Khối định vị con dấu; Khối gỗ; Khác
de: Art des Stempelblocks: Transparenter Acrylblock; Schaumstoff-Stempelblock; Block mit Griff; Magnetischer Stempelblock; Wipp-/Rollen-Stempelblock; Stempelpositionierungsblock; Holzblock; Sonstige
sv: Typ av stämpelblock: Klart akrylblock; Stämpelblock i skum; Block med handtag; Magnetiskt stämpelblock; Rullande stämpelblock; Block för stämpelpositionering; Träblock; Övrigt
lt-LT: Antspaudų blokelio tipas: Skaidrus akrilo blokelis; Putplasčio štampavimo blokelis; Blokelis su rankena; Magnetinis štampavimo blokelis; Banguotas / riedantis štampavimo blokelis; Štampo padėties nustatymo blokelis; Medinis blokelis; Kita
zh-TW: 印章板類型: 透明壓克力塊; 泡棉印章塊; 附把手印章塊; 磁性印章塊; 弧形/滾輪式印章塊; 印章定位塊; 木塊; 其他
hr-HR: Vrsta bloka žiga: Prozirni akrilni blok; Pjenasti blok za pečate; Blok s ugrađenom drškom; Magnetski blok za pečate; Blok za valjanje pečata (Rock-a-block); Blok za pozicioniranje pečata; Drveni blok; Ostalo
sk-SK: Typ raziaceho bloku: Priehľadný akrylový blok; Penový pečiatkovací blok; Blok s rukoväťou; Magnetický pečiatkovací blok; Kolískový/valcový pečiatkovací blok; Polohovací blok na pečiatky; Drevený blok; Iné
sl-SI: Vrsta bloka za štampiljke: Prozoren akrilni blok; Blok iz pene za žigosanje; Blok z ročajem; Magnetni blok za žige; Zibljiv/kotalni blok za žige; Blok za pozicioniranje žigov; Lesen blok; Drugo
it: Tipo di blocco per timbri: Blocco in acrilico trasparente; Blocco per timbri in schiuma; Blocco montato su maniglia; Blocco per timbri magnetico; Blocco a dondolo/blocco per timbri a rullo; Blocco per posizionamento timbri; Blocco in legno; Altro
cs: Typ bloku razítka: Průhledný akrylový blok; Pěnový razítkovací blok; Blok s rukojetí; Magnetický razítkovací blok; Kolébkový / válcový razítkovací blok; Polohovací razítkovací blok; Dřevěný blok; Jiné
pt-PT: Tipo de bloco para carimbos: Bloco acrílico transparente; Bloco de carimbo em espuma; Bloco montado com pega; Bloco de carimbo magnético; Bloco oscilante/bloco de carimbo rolante; Bloco de posicionamento do carimbo; Bloco de madeira; Outro
nb: Stempelblokktype: Gjennomsiktig akrylblokk; Skumstempelblokk; Håndtakmontert blokk; Magnetisk stempelblokk; Vuggende/rullende stempelblokk; Posisjoneringsblokk for stempel; Treblokk; Annet
pt-BR: Bloco para carimbo tipo: Bloco de acrílico transparente; Bloco de carimbo de espuma; Bloco montado em alça; Bloco de carimbo magnético; Bloco de carimbo curvo/rolante; Bloco de posicionamento de carimbo; Bloco de madeira; Outro
ja: スタンプブロックタイプ: クリアアクリルブロック; フォームスタンプブロック; ハンドル付きブロック; 磁気スタンプブロック; ロックアブロック / ローリングスタンプブロック; スタンプ位置決めブロック; 木製ブロック; その他